【裁判字號】    98,上訴,225
【裁判日期】    980414
【裁判案由】    偽造有價證券
【裁判全文】
臺灣高等法院高雄分院刑事判決         98年度上訴字第225號
上  訴  人
即  被  告  丙○○
            乙○○○
共      同
選任辯護人  鍾治漢律師
上列上訴人因偽造有價證券案件，不服臺灣屏東地方法院96年度
訴字第1418號中華民國97年11月26日第一審判決（起訴案號：臺
灣屏東地方法院檢察署96年度偵字第3727號），提起上訴，本院
判決如下：
    主  文
原判決撤銷。
丙○○連續犯偽造有價證券罪，處有期徒刑年肆月。附表一所
示之偽造互助會標單張、附表二所示之偽造本票壹佰拾壹張
及「周怡君」及「李意如」之偽造印章各壹枚，均沒收。
乙○○○無罪。
    事  實
一、丙○○於民國93年6 月28日，以其母乙○○○名義，在其母
    位在屏東縣枋寮鄉○○路125 號之住處，與王錦雲分頭召集
    其他會員後共同成立互助會，連同會首共計53會（含丙○○
    虛列「李意如」之名參加一會，及將僅參加一會之「周怡君
    」虛列為二會），每期會款金額新臺幣（下同）1 萬元，欲
    投標之會員於投標日填寫足以代表其姓名之署押及投標金額
    於準私文書之標單上競標，活會會員應繳會款為1 萬元扣除
    得標者所出標息（（俗稱「內標制」），會期自93年6 月28
    日起會，約定每月28日下午1 時許在上揭地點開標（每4 個
    月加開一會「10月14日、2 月14日、6 月14日」），得標之
    會員則須簽發1 萬元面額本票交由各活會會員收執為憑。詎
    丙○○竟基於意圖為自己不法之所有及行使偽造準私文書之
    概括犯意，先後於起會後之第3 會（93年8 月28日）、第7
    會（93年11月28日）、第17會（94年7 月28日），趁該互助
    會會員未全部到齊競標之機會，先後冒用「周怡君」、「李
    意如」、「周怡君」等人名義，利用不知情之其母乙○○○
    ，在上址住處以其所有之紙張為標單，偽簽前述被冒標會員
    足以代表其姓名之署押1 枚，及各填載表示標息之數字，連
    續偽造足以表示該競標者係以該標息競標之一定用意之準私
    文書（標單未扣案），旋即持以行使競標而得標，以此方式
    連續3 次冒用「周怡君」、「李意如」之名義得標，致該次
    開標之其他活會會員等人均陷於錯誤，而交付如附表所示之
    活會會款予丙○○，共計詐得如附表一所示之會款金額，足
    以生損害於被冒標人「周怡君」、「李意如」。丙○○亦為
    掩飾上開冒標犯行，復基於意圖供行使而偽造本票之概括犯
    意，先後於上開冒標時間後，在某不詳店名之刻印店，利用
    不知情之刻印者，偽造被冒標人「周怡君」、「李意如」之
    印章各1 枚，並在上開開標地點，連續偽造「周怡君」、「
    李意如」名義簽發如附表二所示之本票（該次開標後則接續
    偽造該次被冒標人名義之本票）並蓋用上述偽造「周怡君」
    、「李意如」印章，先後持以交付該次開標之其他活會會員
    等人而行使之，供作為收取會款之擔保。嗣於95年4 月間，
    因丙○○倒會後避不見面，甲○○（原名王錦雲）及其他會
    員戊○○、丁○○及己○○○等人始知上情。
二、案經甲○○（原名王錦雲）、戊○○、丁○○及己○○○訴
    由臺灣屏東地方法院檢察署檢察官偵查起訴。
    理  由
一、證據能力：
(一)、證人李意如、周怡君、甲○○（原名王錦雲）、戊○○、丁○○、己○○○等人於檢察事務官調查中之陳述，其性質雖
    屬傳聞證據，惟檢察官、被告、辯護人已於本院審理調查上
    開筆錄予以提示並告以要旨時，由檢察官、被告、辯護人表
    示意見，當事人或辯護人已知上述筆錄乃傳聞證據，而就此
    證據能力均表示無意見，即同意作為證據，且本院審酌上開
    筆錄作成時，較無人情施壓或干擾，亦無不當取供之情形，
    認為以之作為本案之證據亦屬適當，依刑事訴訟法第159 條
    之5 第1 項規定，均得為證據。
(二)、卷附互助會會員名單、臺灣郵政股份有限公司屏東郵局96年
    8 月10日屏營字第0965002046號函（附丙○○帳戶之交易明
    細表）、臺灣郵政股份有限公司臺南郵局96年8 月29日南營
    密字第0961201125號函（附周怡君帳戶之基本資料、歷史交
    易清單）、臺灣郵政股份有限公司屏東郵局96年8 月10日屏
    營字第0965002047號函（附乙○○○帳戶之交易明細表），
    固均屬書面之傳聞證據，然檢察官、被告、辯護人已於本院
    審理調查上開書證予以提示並告以要旨時，由檢察官、被告
    、辯護人表示意見，當事人或辯護人已知此等書證乃傳聞證
    據，而就此證據能力均表示無意見，即同意作為證據，且本
    院認為以之作為本件論証之證據，均與待證事實具有關聯性
    ，且無證據證明此等書證有何遭變造或偽造情事，作為本案
    之證據亦屬適當，依刑事訴訟法第159 條之5 第1 項規定，
    均得為證據。
二、撤銷改判有罪部分（即被告丙○○部分）：
(一)、上訴人即被告丙○○如何於上開時、地召集互助會，並冒用
    「周怡君」、「李意如」名義，偽簽上述被冒標會員足以代
    表其姓名之署押1 枚及表示該次標息之數字，連續3 次冒標
    共計詐得如附表一所示之會款金額，又被告於該次冒標得手
    後，均有利用請不知情刻印者偽造「周怡君」、「李意如」
    之印章，連續偽造「周怡君」、「李意如」名義簽發如附表
    二所示之本票（該次開標後則接續偽造該次被冒標人名義之
    本票），並蓋用偽造「周怡君」、「李意如」印章，先後持
    以交付該次開標之其他活會會員等人而行使之，供作為收取
    會款之擔保等事實，業據：
 1、被告丙○○於原審及本院均供承認罪，又據證人李意如、周
    怡君於檢察事務官調查時陳述明確（95年度他字第1655號卷
    「下稱他卷」第90-92 頁、126 頁），另證人甲○○（原名
    王錦雲）、戊○○、丁○○及己○○○等人因上述互助會而
    遭冒標倒會等事實，亦於檢察事務官調查時陳述（他卷第15
    1-153 、157-158 頁）及於原審結證在卷（原審卷104-109
    頁），復有互助會會員名單（見他卷第68、69、94頁，96年
    度偵字第3727號卷「下稱偵卷」第35頁）、臺灣郵政股份有
    限公司屏東郵局96年8 月10日屏營字第0965002046號函（附
    丙○○帳戶之交易明細表，見偵卷第15-17 頁）、臺灣郵政
    股份有限公司臺南郵局96年8 月29日南營密字第0961201125
    號函（附周怡君帳戶之基本資料、歷史交易清單，見偵卷第
    25-28 頁）及被告以李意如、周怡君名義所簽發如附表二所
    示本票影本在卷可考。
 2、上開卷附由證人甲○○（原名王錦雲）、戊○○、丁○○、
    己○○○、周怡君等人於偵查中所提出之互助會影本，經比
    對此數份互助會單上所記載各次開標之標息金額，以偵卷第
    35頁所附最為詳盡，自應以此作為認定被告冒標詐欺金額之
    計算基準，則所載附表一編號1 之第3 會標息為「$1900 」
    ，附表一編號2 之第7 會標息為「$2200 」，附表一編號1
    之第17會標息為「$2100 」。從而，第一次冒標（即第3 會
    ）之冒標詐欺金額計算方式，係以該會會款扣除上開之標息
    ，再乘以該次之活會會數（該會全部會數形式上雖有53會，
    但因係被告虛增2 會，應以實際之51會計算，扣除該會次之
    死會會數（2 會）；第二次冒標（即第7 會）之冒標詐欺金
    額計算方式，係以該會會款扣除上開之標息，再乘以該次之
    活會會數（以實際之51會計算，扣除該會次之死會會數（6
    會），再加計以前之被冒標會員數（1 會）「按此因前1 次
    之被冒標會員，實際其並未標取會款，故被告仍會再向先前
    被冒標之會員收取活會會款」；第三次冒標（即第17會）之
    冒標詐欺金額計算方式，係以該會會款扣除上開之標息，再
    乘以該次之活會會數（以實際之51會計算，扣除該會次之死
    會會數（16會），再加計以前之被冒標會員數（1 會「蓋形
    式上雖有2 會，但因「李意如」此會係被告虛列，被告僅能
    再向先前被冒標之「周怡君」收取活會會款」）。
 3、綜上所述，本院綜合上開各情相互印證以觀，本件事證明確
    ，被告丙○○上開等犯行，均堪認定。
(二)、論罪部分：
 1、按我國民間互助會，係由會首招募會員參加所組成，每於標
    會時，通常由欲標取會款之會員，在空白紙條上，或僅書立
    其姓名、綽號及數字者，甚或祗書寫數字而未書立其姓名、
    綽號，另以言詞等方法表示係何會員所出具者，則依習慣或
    特約均足以辨明係該會員以所書寫數字為標息金額參加競標
    之標單，自應以私文書論（最高法院89年度台上字第1319號
    判決意旨參照）。被告丙○○偽造足以代表「周怡君」、「
    李意如」名義之署押及書寫標息金額之標單，持以行使標取
    會款，並偽造其等之本票交付予其他活會會員，使不知情之
    其他活會會員陷於錯誤而詐騙會款之所為，其偽造標單之行
    為，係犯刑法第216 條、第220 條第1 項、第210 條之行使
    偽造準私文書罪；其詐取活會會員會款之行為，係犯同法第
    339 條第1 項之詐欺取財罪；其偽造本票之行為，係犯同法
    第201 條第1 項之偽造有價證券罪。
 2、被告丙○○於標單上偽造足以代表「周怡君」、「李意如」
    名義之署押及在本票上偽造「周怡君」、「李意如」署押、
    印文及偽造「周怡君」、「李意如」印章等行為，均屬上開
    偽造準私文書、偽造有價證券之部分行為，均不另論罪，且
    被告利用不知情之其母乙○○○偽造標單及不知情之刻印業
    者偽刻「周怡君」及「李意如」之印章各1 枚，均為間接正
    犯；再被告意圖供行使之用於偽造本票後持交予其他活會會
    員而行使之，其行使有價證券之低度行為，應為偽造之高度
    行為所吸收，僅論以偽造有價證券罪。又被告偽造準私文書
    後持以行使，偽造之低度行為已為行使偽造準私文書之高度
    行為所吸收，均不另論罪。
 3、被告丙○○於各次偽造標單冒標後，接續向多數活會會員詐
    騙會款，係一行為同時觸犯數個相同之詐欺罪名，為同種想
    像競合犯，應依刑法第55條規定，從一重處斷。又被告各次
    偽造「周怡君」、「李意如」名義如附表二所示本票，均係
    在時間、地點密接之情形下，基於單一犯意接續為之，且侵
    害同一法益，應為接續犯，屬單純一罪。再被告偽造附表所
    示有價證券（本票）、行使附表所示偽造（準）私文書（標
    單）及詐欺取財之行為，均時間緊接，且所犯構成要件相同
    ，顯均係各基於概括犯意反覆為之，均應依連續犯規定各論
    以一罪，並依法均加重其刑。又被告所犯上開連續詐欺、行
    使偽造準私文書及偽造有價證券三罪間，互有方法、結果之
    牽連關係，應依刑法第55條牽連犯之規定，從較重之偽造有
    價證券罪處斷（被告行為後，刑法第55條牽連犯、第56條關
    於連續犯之規定，業於94年2 月2 日修正公布刪除，並於95
    年7 月1 日施行，則被告之犯行，因行為後新法業已刪除上
    開規定，此刪除雖非犯罪構成要件之變更，但顯已影響行為
    人刑罰之法律效果，自屬法律有變更。比較新、舊法律結果
    ，因舊法係依連續犯、牽連犯規定論以一罪，新法則應依行
    為數分別論罪，自以舊法較有利於被告，依刑法第2 條第1
    項前段規定，仍應適用較有利於被告之行為時法律即舊法論
    以連續犯、牽連犯，最高法院95年第8 次刑事庭會議決議參
    照）。
(三)、原判決關於被告丙○○部分論處罪刑，固非無見。惟查：
 1、被告丙○○所犯上開等罪，尚難證明與原審共同被告乙○○○有犯意聯絡及行為分擔之事實（如後所述），原判決誤論
    以共同正犯，自有未恰。
 2、被告丙○○於各次偽造標單冒標後，接續向多數活會會員詐
    騙會款，係一行為同時觸犯數個相同之詐欺罪名，為同種想
    像競合犯，原判決漏未論述，亦有未合。
 3、被告丙○○冒標詐欺金額及偽造之本票，應各如附表一、二
    所示，原判決關於部分計算亦有錯誤。
(四)、被告丙○○提起上訴，指摘原判決量刑過重，雖無理由；惟
    原判決關於被告部分既有上開可議，自應由本院將原判決關
    於被告部分撤銷改判。審酌被告自任會首招募互助會，竟為
    一己之私利，冒用會員名義偽造標單及本票，冒標詐取會款
    金額甚鉅，損害其他活會會員權益程度不輕，念其犯後坦承
    之態度尚佳等一切情狀，量處如主文所示之刑。末查被告偽
    造如附表二所示本票及偽造「周怡君」及「李意如」印章各
    1 枚，雖均未扣案，然並無證據證明業已滅失，均應依刑法
    第205 條及第219 條規定，併予宣告沒收。另附表一編號1
    -3所示冒標時間之偽造標單，其上偽造被冒標人之署押各1
    枚，本應依刑法第219 條規定諭知沒收，又此部份標單，係
    屬被告所有供其冒標犯罪所用之物，雖未扣案在卷，但尚乏
    其他積極證據，足資證明前開標單業已滅失，爰併依刑法第
    38條第1 項第2 款宣告沒收，復因前開標單既已宣告沒收，
    則標單上之偽造被冒標人之署押部分，毋庸再依刑法第219
    條沒收（最高法院63年台上字第2770號判例意旨參照）。
三、撤銷改判無罪部分（即被告乙○○○部分）：
(一)、公訴意旨略以：被告乙○○○與丙○○係母女，於93年6 月
    28日，在乙○○○位在屏東縣枋寮鄉○○路125 號之住處召
    集互助會（會款及標會方式等情如上所述），乙○○○及丙○○因資金週轉困難，竟共同基於意圖為自己不法所有、偽
    造文書及偽造有價證券之概括犯意聯絡，連續冒標（如上所
    述）而得標。丙○○再於不詳時間，在某不詳店名之刻印店
    ，利用不知情之不詳成年刻印者，偽造遭冒標之人之印章，
    用以偽造上開被冒標之人名義、面額為1 萬元之本票（如附
    表二所示）後，由乙○○○持向當次互助會之活會會員詐稱
    係被冒標人得標，使各該期活會會員陷於錯誤後，將扣除會
    息後之會款交予乙○○○，因認被告乙○○○與丙○○共同
    涉犯刑法第216 條、第220 條第1 項、第210 條之行使偽造
    準私文書、同法第339 條第1 項之詐欺取財、同法第201 條
    第1 項之偽造有價證券等罪嫌。
(二)、按犯罪事實應依證據認定之，無證據不得認定犯罪事實，刑
    事訴訟法第154 條第2 項定有明文。又認定犯罪事實所憑之
    證據，雖不以直接證據為限，間接證據亦包括在內；然而無
    論係直接或間接證據，其為訴訟上之證明，須於通常一般之
    人均不致有所懷疑，而得確信其為真實之程度者，始得據為
    有罪之認定，倘其證明尚未達到此一程度，而有合理性之懷
    疑存在時，即難為有罪之認定。再者，告訴人之告訴係以使
    被告受刑事訴追為目的，是其陳述是否與事實相符，仍應調
    查其他證據以資審認，此有最高法院52年台上字第1300號、
    76年度台上字第4986號判例可資參照。
(三)、公訴人認被告乙○○○涉有上開罪嫌，係以告訴人即證人甲○○（原名王錦雲）、戊○○、丁○○、己○○○之指訴、
    證人周怡君之證供、被告乙○○○供述暨卷附復有互助會會
    員名單、被告乙○○○、丙○○、證人周怡君等人之郵局帳
    戶交易明細及被告以李意如、周怡君名義所簽發如附表二所
    示本票影本等情為據。然訊據被告乙○○○否認被訴上開等
    犯行，辯稱：我並非互助會會首，該互助會是王錦雲和丙○○合開的，我不認識周怡君和李意如，也不知道會員裡面有
    人頭，開標時我有時會去，有時不會，因為我不識字，所以
    不曉得是誰得標等語。
(四)、經查：
 1、證人甲○○、戊○○、丁○○各於偵查及原審雖指被告乙○○○係上開互助會之會首云云，然證人甲○○於原審證實「
    會單上有列其為會首；其有分到頭會會錢（一半）；其與丙○○有共同簽發本票（指頭會本票、即會首本票）；其有與
    丙○○共同當會首，其負責召集8 個會員」（見原審卷第10
    4 頁－第105 頁），則倘被告乙○○○係屬共同會首，為何
    未以其名義簽發會首本票，反而係由證人甲○○與被告丙○○共同簽發。又證人戊○○所陳上情，則與證人己○○○於
    原審證述「上開互助會會首是丙○○，乙○○○來邀入會時
    ，有告知此會係丙○○要召集的；乙○○○來收第一會會錢
    時，有告知王錦雲、丙○○是會首」（見原審卷第109 頁正
    、反面）等情不符。另證人丁○○於原審所證會首本票之發
    票人係乙○○○云云（見原審卷第108 頁正面），亦與證人
    甲○○於原審所證「乙○○○沒有開立會首本票」之情不合
    （見原審卷第105 頁反面）。復參以被告丙○○於原審所證
    其母即被告乙○○○係其所借用之人頭會首之情（見原審卷
    第103 頁反面），足徵上開互助會係由被告丙○○以其母即
    被告乙○○○名義，與證人王錦雲分頭召集其他會員後共同
    成立之事實明確。從而，無從以卷附互助會單上所載被告乙○○○為會首一節，資為不利於被告乙○○○之認定。
 2、被告丙○○亦曾負責開標，並共同簽發會首本票等情，業據
    證人甲○○於偵查、原審證述在卷（見他卷第157 頁，見原
    審卷第105 頁正面），又被告丙○○亦曾向會員收取會款一
    節，亦據證人丁○○、己○○○各於原審、偵查證述在卷（
    見原審卷第108 頁正面，他卷第153 頁）。而被告丙○○既
    與證人甲○○為共同會首，則被告丙○○委託其母即被告乙○○○代為主持開標、收取會款（含借用帳戶供會員匯入會
    款）及交付本票等互助會相關事宜，衡諸母女間之情誼，難
    謂有何未合常情之處，則以證人甲○○、戊○○、丁○○及
    己○○○於偵查及原審所證關於被告乙○○○從事上開互助
    會相關事宜，及會員證人周怡君應繳之活會會款轉入被告乙○○○之在臺灣郵政股份有限公司屏東郵局水底寮郵局開立
    之帳戶（參偵卷第18-21 頁之臺灣郵政股份有限公司屏東郵
    局96年8 月10日屏營字第09第0965002047號函附乙○○○帳
    戶之交易明細表及偵卷第18-21 頁之周怡君上開帳戶交易清
    單）等情，僅能證明被告乙○○○有代其女即被告丙○○從
    事該互助會會首事務，再佐以證人周怡君、李意如均為被告
    丙○○就讀五專時之同學（參證人周怡君、李意如及被告丙○○之陳述，見他卷第90-91 頁，原審卷第102 頁反面），
    則被告丙○○冒用證人周怡君、李意如名義而為附表一所示
    之冒標犯行，尚難逕認被告乙○○○必然知情。
 3、被告丙○○雖在郵局另有其自己之存款帳戶（帳號為000000
    00000000號），且於上開互助會存續期間仍有頻繁之提存交
    易，並未停止使用，且有多筆款項轉帳至前揭乙○○○帳戶
    之紀錄（參卷附交易明細），然被告丙○○有自己帳戶，亦
    口能有其借用其母帳戶之必要，此純屬其與其母間關於帳戶
    使用之約定，不能以被告乙○○○帳戶與被告丙○○帳戶之
    存、提等交易情形，遽認被告丙○○所辯其母帳戶係其借用
    係屬迴護被告乙○○○之詞。
(五)、綜上所述，被告乙○○○所辯上情，應可採信。無從以被告
    乙○○○代其女即被告丙○○經手上開互助會相關事宜，遽
    認被告乙○○○與被告丙○○對於上開冒標等犯行有犯意聯
    絡及行為分擔。公訴人起訴所據各節，均無法採為認定被告
    乙○○○犯有上開被訴等罪之證據。此外，復查無其他積極
    證據足資證明被告乙○○○有何上開被訴等犯行，被告乙○○○被訴上開等罪，均屬不能證明。原判決關於被告乙○○○部分，未詳為推求，遽為論罪科刑之判決，即有未恰。被
    告乙○○○執此聲明上訴，指摘原判決關於此部分不當，為
    有理由，應由本院將原判決關於此部分撤銷，並改為被告乙○○○無罪之判決。
據上論結，應依刑事訴訟法第369 條第1 項前段、第364 條、第
299 條第1 項前段、第301 條第1 項，刑法第2 條第1 項前段、
第216 條、第210 條、第220 條、第339 條第1 項、第201 條第
1 項、第205 條、第219 條、第38條第1 項第2 款，修正前刑法
（下同）第55條、第56條，修正前罰金罰鍰提高標準條例第1 條
前段，判決如主文。
本案經檢察官許月雲到庭執行職務。
中    華    民    國    98    年    4     月    14    日
                刑事第一庭  審判長法  官  郭雅美
                                  法  官  徐美麗
                                  法  官  張意聰
以上正本證明與原本無異。
如不服本判決應於收受本判決後10日內向本院提出上訴書狀，其
未敘述上訴理由者，並得於提起上訴後10日內向本院補提理由書
狀（均須按他造當事人之人數附繕本）「切勿逕送上級法院」。
中    華    民    國    98    年    4     月    14    日
                                  書記官  陳金
附錄本件判決論罪科刑法條：
刑法第201 條
意圖供行使之用，而偽造、變造公債票、公司股票或其他有價證
券者，處3 年以上10年以下有期徒刑，得併科3 千元以下罰金。
行使偽造、變造之公債票、公司股票或其他有價證券，或意圖供
行使之用，而收集或交付於人者，處1 年以上7 年以下有期徒刑
，得併科3 千元以下罰金。
刑法第210條
偽造、變造私文書，足以生損害於公眾或他人者，處5 年以下有
期徒刑。
刑法第216條
行使第210 條至第215 條之文書者，依偽造、變造文書或登載不
實事項或使登載不實事項之規定處斷。
刑法第339條第1項
意圖為自己或第三人不法之所有，以詐術使人將本人或第三人之
物交付者，處5 年以下有期徒刑、拘役或科或併科1 千元以下罰
金。
附表一：
┌─┬──────┬───┬───┬────────┬─────────────┐
│編│冒標時間    │被冒標│ 冒標 │ 冒標詐欺所得   │偽造標單                  │
│號│            │會員  │ 標息 │（新台幣：元）  │                          │
├─┼──────┼───┼───┼────────┼─────────────┤
│1 │93年8 月28  │周怡君│1900元│(00000-0000)x   │1 張 (含其上偽造被冒標會員│
│  │日（第3 會）│      │      │(51-2)=396900   │足以代表其姓名署押1 枚）  │
├─┼──────┼───┼───┼────────┼─────────────┤
│2 │93年11月28  │李意如│2200元│(00000-0000)x   │1 張 (含其上偽造被冒標會員│
│  │日（第7 會）│      │      │(51-6+1)=358800 │足以代表其姓名署押1 枚)   │
├─┼──────┼───┼───┼────────┼─────────────┤
│3 │94年7 月28  │周怡君│2100元│(00000-0000)x   │1 張 (含其上偽造被冒標會員│
│  │日（第17會）│      │      │(51-16+1)=284400│足以代表其姓名署押1 枚)   │
└─┴──────┴───┴───┴────────┴─────────────┘
附表二：
┌───┬───────────────┬──┬─┐
│發票人│   票                    號   │發票│金│
│      │                              │日  │額│
├───┼───────────────┼──┼─┤
│      │488881、294596、586869、586865│93年│1 │
│      │294597、488887、586866、586868│8 月│萬│
│周怡君│488885、488882、294600、488893│28日│元│
│      │294598、488886、586867及其餘票│    │  │
│      │號不詳之本票共49張            │    │  │
├───┼───────────────┼──┼─┤
│      │356734、364925、356741、364901│93年│1 │
│      │364924、356731、356739、356742│11月│萬│
│李意如│356732、356729、356726、364912│28日│元│
│      │364910、356733、356740及其餘票│    │  │
│      │號不詳之本票共46張            │    │  │
├───┼───────────────┼──┼─┤
│      │478111、478135、478129、478137│94年│1 │
│      │478136、478103、478112、478138│7月 │萬│
│周怡君│478105、478107、478101、478124│28日│元│
│      │478116、478106、478128及其餘票│    │  │
│      │號不詳之本票共36張            │    │  │
└───┴───────────────┴──┴─┘


司法院資訊處製作；財團法人民間司法改革基金會備份。
